【裁判字號】    95,訴,978
【裁判日期】    951207
【裁判案由】    違反毒品危害防制條例
【裁判全文】
臺灣屏東地方法院刑事判決               95年度訴字第978號
公  訴  人  臺灣屏東地方法院檢察署檢察官
被      告  甲○○
上列被告因違反毒品危害防制條例案件，經檢察官提起公訴（9
5 年度毒偵字第1554號），被告於本院準備程序中就被訴事實為
有罪之陳述，經本院合議庭裁定由受命法官獨任依簡式審判程序
審理，判決如下：
    主  文
甲○○施用第一級毒品，累犯，處有期徒刑捌月。
    事  實
一、甲○○前因施用毒品案件，經強制戒治期滿，由臺灣屏東地
    方法院檢察署檢察官於民國91年2 月1 日，以91年度戒毒偵
    字第31號不起訴處分確定。其復於92年間因施用第一、二級
    毒品案件，經臺灣屏東地方法院檢察署檢察官以92年度毒偵
    字第309 號提起公訴並聲請強制戒治，戒治部分經本院裁定
    令入戒治處所施以強制戒治，並於93年1 月9 日因毒品危害
    防制條例修正施行而終結戒治程序，而起訴部分，則經本院
    分別判處應執行有期徒刑1 年確定，又其於93年間另犯竊盜
    罪，經本院判處有期徒刑1 年2 月確定，上開二罪合併定應
    執行刑為2 年1 月，並於94年12月24日假釋期滿執行完畢。
    詎其猶不知悔改，復於強制戒治執行完畢釋放後5 年內，基
    於施用第一級毒品海洛因之犯意，於95年7 月19日18時許，
    在屏東縣高樹鄉○○村○○路62號住處，以針筒注射方式施
    用海洛因1 次。嗣於95年7 月22日21時33分許，因其為屏東
    縣警察局里港分局列管毒品人員，經警通知甲○○到場採集
    尿液，檢驗結果呈嗎啡陽性反應而查獲上情。
二、案經屏東縣警察局里港分局報告臺灣屏東地方法院檢察署檢
    察官偵查起訴。
    理  由
一、本案被告甲○○所犯違反毒品危害防制條例案件，並非法定
    刑為死刑、無期徒刑或最輕本刑3 年以上有期徒刑之罪，亦
    非高等法院管轄第一審之案件，而被告於本院準備程序中就
    被訴事實為有罪之陳述，本院合議庭乃裁定由受命法官獨任
    進行簡式審判程序。又簡式審判程序之證據調查，依刑事訴
    訟法第273 條之2 規定，不受同法第159 條第1 項審判外陳
    述排除之限制，再被告對於卷內之各項證據，亦不爭執證據
    能力，故卷內所列之各項證據，自得作為證據，先予敘明。
二、經查，上揭事實，業據被告甲○○於警詢、偵查中及本院審
    理時坦承不諱，且被告為警採尿送驗後均呈嗎啡陽性反應，
    有長榮大學確認報告1 紙在卷可稽，足認被告之自白與事實
    相符，堪予採認。又被告前因因施用毒品案件，經強制戒治
    期滿，由臺灣屏東地方法院檢察署檢察官於91年2 月1 日，
    以91年度戒毒偵字第31號不起訴處分確定。其復於92年間因
    施用第一、二級毒品案件，經臺灣屏東地方法院檢察署檢察
    官以92年度毒偵字第309 號提起公訴並聲請強制戒治，戒治
    部分經本院裁定令入戒治處所施以強制戒治，並於93年1 月
    9 日因毒品危害防制條例修正施行而終結戒治程序，有卷附
    臺灣屏東地方法院檢察署全國刑案資料查註紀錄表、臺灣高
    等法院被告前案紀錄表可參，是本件被告於強制戒治執行完
    畢後5 年內施用第一級毒品，核與毒品危害防制條例第23條
    第2 項規定相符，自應依法論科。
三、按海洛因係毒品危害防制條例第2 條第2 項第1 款所定之第
    一級毒品，不得非法施用，是核被告甲○○所為，係犯毒品
    危害防制條例第10條第1 項之施用第一級毒品罪。被告為施
    用毒品海洛因而持有毒品之低度行為，則已為其施用之高度
    行為所吸收，不另論罪。又被告前因違反毒品危害防制條例
    案件，經本院分別判處應執行有期徒刑1 年確定，又其於93
    年間另犯竊盜罪，經本院判處有期徒刑1 年2 月確定，上開
    二罪合併定應執行刑為2 年1 月，並於94年12月24日假釋期
    滿執行完畢等情，有臺灣高等法院被告前案紀錄表可稽，其
    於前開徒刑執行完畢後，5 年以內故意犯有期徒刑以上之罪
    ，為累犯，依刑法第47條第1 項規定，加重其刑。爰審酌：
    (一)被告有違反麻醉藥品管理條例案件、竊盜及違反毒品危害
    防制條例等前科，有臺灣高等法院被告前案紀錄表在卷可稽
    ，其素行不良；(二)被告有毒品前科，經毒品戒斷之保安處分
    程序詳如前述，仍未能徹底戒除毒癮，顯見其意志不堅，惟
    施用毒品係戕害自身健康、尚未害及他人，且本次僅施用1
    次，其所生危害尚非甚巨；(三)被告犯後坦承犯行，其犯後態
    度良好等一切情狀，量處如主文所示之刑。
據上論斷，應依刑事訴訟法第273 條之1 第1 項、第299 條第1
項前段，毒品危害防制條例第10條第1 項，刑法第11條、第47條
第1 項，判決如主文。
本案經檢察官靳隆坤到庭執行職務
中    華    民    國    95    年    12    月    7     日
                  刑事第四庭    法  官  王炳人
以上正本證明與原本無異。
如不服本判決應於收受本判決送達後十日內向本院提出上訴書狀，
其未敘述上訴理由者，並得於提起上訴後十日內向本院補提理由
書狀（均須按他造當事人之人數附繕本）「切勿逕送上級法院」
中    華    民    國    95    年    12    月    8    日
                                書記官  潘豐益
附錄本判決論罪科刑法條全文
毒品危害防制條例第10條第1項：
施用第一級毒品者，處6月以上5年以下有期徒刑。


司法院資訊處製作；財團法人民間司法改革基金會備份。
